臺灣高等法院臺中分院刑事裁定　　　　100年度交抗字第585號
抗　告　人
即受處分人　張登壹
上列抗告人因聲明異議案件，不服臺灣臺中地方法院，中華民國
100年6月10日所為裁定（100年度交聲字第1580號）提起抗告，
本院裁定如下：
    主  文
抗告駁回。
    理  由
一、抗告人即受處分人張登壹（下稱受處分人）抗告意旨略以：
    員警陳漢同及所屬執行過當，敝人並非酗酒或酒徒，更非通
    緝現行犯，而為何國道及平面道路執行方式不一，員警處理
    事件工作態度差，對待善良百姓強押強制執行酒測，實屬執
    行過當，敝人委實不服，故提抗告聲明。又敝人因胸肋骨斷
    裂，必須服藥，因傷藥調理身體必須滲酒服用，因剛服用後
    5 分鐘而家中亦無人到火車站接小孩，故而騎機車去載小孩
    而對造違規逆向行駛及未打方向燈緊急左轉，以致發生車禍
    ，有交通事故及兩家醫院診斷證明為證等語。
二、原裁定意旨略以：
(一)、按道路交通安全規則第2條第1項第1款及道路交通管理處罰
    條例第3條第8款均明文規定該等有關道路交通管理法規所指
    之「汽車」均包含「機器腳踏車」。又按汽車駕駛人，駕駛
    汽車經測試檢定有酒精濃度超過規定標準之情形者，處15,0
    00元以上60,000元以下罰鍰，當場移置保管該汽車及吊扣其
    駕駛執照1年，並應接受道路交通安全講習；汽車駕駛人有
    飲用酒類或其他類似物後其吐氣所含酒精濃度超過每公升
    0.25毫克或血液中酒精濃度超過百分之0.05以上之情形者，
    不得駕車，道路交通管理處罰條例第35條第1項第1款、第24
    條第1項第2款、道路交通安全規則第114條第2款分別定有明
    文。
(二)、受處分人張登壹駕駛KGC-987號重機車，於100年4月1日20時
    5分許，在潭子區○○路○段462號前，因「酒後駕車，經警
    呼氣酒精濃度測試值為0.26mg/L」違規，經臺中市政府警察
    局豐原分局以中市警交字第GG0000000號違反道路交通管理
    事件通知單掣單舉發等情，有舉發違反道路交通管理事件通
    知單1紙在卷可稽。
(三)、又飲酒後控制能力下降，在道路上駕駛車輛，本對道路安全
    造成極大威脅，是上開道路交通安全規則、道路交通管理處
    罰條例關於呼氣酒精濃度超出一定標準即禁止駕車之規定，
    係為了保障道路使用人之安全所普遍訂定之行政規範，考量
    維護用路人之安全、取締所耗費之成本及限制駕駛人之用路
    權利各方面後，定出適當之規定，構成要件上講求簡單明確
    ，以使一般國民可以清楚知悉故只要呼氣酒精濃度超出每公
    升0.25毫克，即認定不得駕車。受處分人雖辯稱其係因傷必
    須以半水酒煎藥再加全酒混合後服用之，並於服藥後接送么
    女，而致發生車禍遭員警酒測云云，然受處分人若確因服用
    全酒混合之中藥，即應於服藥後在家休息，豈有不顧他人生
    命安全而於服藥後仍騎乘機車外出之理，是以受處分人既駕
    駛車輛行駛於道路，即應遵守交通規則以保障自己及其他用
    路人之安全，不容受處分人以服用中藥為由作為免責之理，
    故受處分人酒後駕車仍屬可歸責。至於受處分人以肇事原因
    及責任歸屬之爭議提出異議，仍無解於受處分人有酒後駕車
    之違規事實，而與本件違規事實之認定不生影響，併此敘明
    。是本件受處分人之違規行為事證明確，受處分人所為之辯
    解，委無足採。
(四)、綜上所述，受處分人於前述時、地之違規事實既可認定，原
    處分機關依道路交通管理處罰條例第35條第1項第1款，裁處
    受處分人罰鍰15,000元，並吊扣駕駛執照12個月，施以道路
    交通安全講習，核無違誤，本件異議為無理由，應予駁回。
三、本院查本件受處分人不否認其有在100年4月1日20時5分許，
    在潭子區○○路○段462號前，因「酒後駕車，經警呼氣酒精
    濃度測試值為0.26mg/L」違規，經臺中市政府警察局豐原分
    局以中市警交字第GG0000000號違反道路交通管理事件通知
    單掣單舉發等情，有舉發違反道路交通管理事件通知單1紙
    在卷可稽，此部分事實，要無可疑。又受處分人既駕駛車輛
    行駛於道路，即應遵守交通規則以保障自己及其他用路人之
    安全，不容受處分人以服用中藥，及他人違規逆向行駛、未
    打打方向燈緊急左轉為由作為免責之理，故受處分人酒後駕
    車仍屬可歸責。至轄區巡邏員警如何執法一事，此涉及執行
    機關自行裁量如何取締之問題，並不因此使違法者轉變為合
    法，而改變禁止酒醉駕車之規範效力。原審認受處分人違規
    事實明確，而駁回其異議，核無不當，受處分以前詞指摘原
    裁定不當，為無理由，應予駁回。
四、據上論斷，應依道路交通事件處理辦法第26條、刑事訴訟法
    第412條，裁定如主文。
中    華    民    國   100    年    7     月    18    日
            刑事第十庭    審判長法  官  江  錫  麟
                                法  官  陳      葳
                                法  官  紀  文  勝
以上正本證明與原本無異。
不得再抗告。
                                書記官  吳  姁  穗
中    華    民    國   100    年    7     月    18    日